【裁判字號】    99,易,3730
【裁判日期】    991222
【裁判案由】    竊盜
【裁判全文】
臺灣臺中地方法院刑事判決              99年度易字第3730號
公  訴  人  臺灣臺中地方法院檢察署檢察官
被      告  湯瑞陽
上列被告因竊盜案件，經檢察官提起公訴（99年度偵字第18340
號）後，聲請改依協商程序而為判決，本院裁定進行認罪協商程
序，判決如下：
    主      文
湯瑞陽所犯如附表所示各罪，各處如附表所示之刑，應執行罰金
新臺幣伍仟元，如易服勞役，以新臺幣壹仟元折算壹日。
    事實及理由
一、湯瑞陽意圖為自己不法之所有，基於竊盜之犯意，自民國99
    年2 月底農曆年過後起，至同年7 月31日遭警查獲前止，每
    隔1 、2 天或2 、3 天，利用其至童義修所經營址設臺中縣
    大里市○○路492 號之錦城書坊租借漫畫之機會，趁店員王
    瓊華不注意之際，竊取漫畫書。湯瑞陽每次均竊得該書坊內
    之漫畫約3 至5 本，並利用其結帳之機會，將所竊得之漫畫
    夾帶離去之方式，前後共14次，合計共57本漫畫。迄至99年
    7 月31日14時30分許，在錦城書坊外，湯瑞陽又以前述方式
    ，竊得戰錘第1 集、魂神第1 集等2 本漫畫，而欲騎乘機車
    離去時，因其形跡可疑而為警盤檢查獲，經湯瑞陽帶同警方
    返回其臺中縣大里市○○○路165 號之居所查緝，又在該處
    發現其前述13次行竊所竊得之闖王之1 賭城爭霸1 本、煉寶
    富商1 本、廢柴戰神1 本、奇兵七種1 本、天才臨武者1 本
    、晶卡風暴1 本、無敵寂寞13本、無上真魔1 本、邪龍道2
    本、大力神2 本、魔劍成神2 本、異世武皇2 本、黃巾力士
    2 本、天觀雙俠4 本、紫晶2 本、須彌封神2 本、風月師6
    本、道盡輪迴2 本、鋒芒3 本、無敵掌門人6 本等共55本漫
    畫。
二、證據：(一)告訴人童義修於警詢之指述。(二)證人王瓊華於警詢
    之證述。(三)贓物認領保管單、刑案現場測繪圖及照片7 張。
    (四)被告湯瑞陽於本院審理中之自白。
三、本件經檢察官與被告於審判外達成協商之合意，且被告已認
    罪，其合意內容為被告所犯14次竊盜罪願受科刑範圍各為罰
    金新臺幣（下同）500 元，如易服勞役，以新臺幣1,000 元
    折算1 日，應執行罰金5,000 元，如易服勞役，以1,000 元
    折算1 日。經查，上開協商合意並無刑事訴訟法第455 條之
    4 第1 項所列情形之一，檢察官聲請改依協商程序而為判決
    ，本院爰不經言詞辯論，於協商合意範圍內為協商判決，合
    予敘明。
四、依刑事訴訟法第455 條之2 第1 項、第455 條之4 第2 項、
    第455 條之8 、第454 條第1 項，刑法第320 條第1 項、第
    42條第3 項前段、第51條第7 款，刑法施行法第1 條之1 ，
    判決如主文。
五、協商判決除有刑事訴訟法第455 條之4 第1 項第1 款於本訊
    問程序終結前，被告撤銷協商合意或檢察官撤回協商聲請者
    ；第2 款被告協商之意思非出於自由意志者；第4 款被告所
    犯之罪非第455 條之2 第1 項所定得以協商判決者；第6 款
    被告有其他較重之裁判上一罪之犯罪事實者；第7 款法院認
    應諭知免刑或免訴、不受理者情形之一，及違反同條第2 項
    「法院應於協商合意範圍內為判決；法院為協商判決所科之
    刑，以宣告緩刑或二年以下有期徒刑、拘役或罰金為限」之
    規定者外，不得上訴。
六、如有上開可得上訴情形，應於收受判決送達後10日內向本院
    提出上訴書狀（應敘述具體理由並附繕本）。上訴書狀如未
    敘述理由，應於上訴期間屆滿後20日內補提理由書於本院。
中    華    民    國    99    年    12    月    22    日
                  刑事第九庭  法  官  柯志民
以上正本證明與原本無異。
                              書記官  鄭晉發
中    華    民    國    99    年    12    月    22    日
附表：
┌──┬────────────────────────────┐
│編號│              所犯罪名及處刑（主刑及從刑）              │
├──┼────────────────────────────┤
│ 01 │湯瑞陽竊盜，處罰金新臺幣伍佰元，如易服勞役，以新臺幣壹仟│
│    │元折算壹日。                                            │
├──┼────────────────────────────┤
│ 02 │湯瑞陽竊盜，處罰金新臺幣伍佰元，如易服勞役，以新臺幣壹仟│
│    │元折算壹日。                                            │
├──┼────────────────────────────┤
│ 03 │湯瑞陽竊盜，處罰金新臺幣伍佰元，如易服勞役，以新臺幣壹仟│
│    │元折算壹日。                                            │
├──┼────────────────────────────┤
│ 04 │湯瑞陽竊盜，處罰金新臺幣伍佰元，如易服勞役，以新臺幣壹仟│
│    │元折算壹日。                                            │
├──┼────────────────────────────┤
│ 05 │湯瑞陽竊盜，處罰金新臺幣伍佰元，如易服勞役，以新臺幣壹仟│
│    │元折算壹日。                                            │
├──┼────────────────────────────┤
│ 06 │湯瑞陽竊盜，處罰金新臺幣伍佰元，如易服勞役，以新臺幣壹仟│
│    │元折算壹日。                                            │
├──┼────────────────────────────┤
│ 07 │湯瑞陽竊盜，處罰金新臺幣伍佰元，如易服勞役，以新臺幣壹仟│
│    │元折算壹日。                                            │
├──┼────────────────────────────┤
│ 08 │湯瑞陽竊盜，處罰金新臺幣伍佰元，如易服勞役，以新臺幣壹仟│
│    │元折算壹日。                                            │
├──┼────────────────────────────┤
│ 09 │湯瑞陽竊盜，處罰金新臺幣伍佰元，如易服勞役，以新臺幣壹仟│
│    │元折算壹日。                                            │
├──┼────────────────────────────┤
│ 10 │湯瑞陽竊盜，處罰金新臺幣伍佰元，如易服勞役，以新臺幣壹仟│
│    │元折算壹日。                                            │
├──┼────────────────────────────┤
│ 11 │湯瑞陽竊盜，處罰金新臺幣伍佰元，如易服勞役，以新臺幣壹仟│
│    │元折算壹日。                                            │
├──┼────────────────────────────┤
│ 12 │湯瑞陽竊盜，處罰金新臺幣伍佰元，如易服勞役，以新臺幣壹仟│
│    │元折算壹日。                                            │
├──┼────────────────────────────┤
│ 13 │湯瑞陽竊盜，處罰金新臺幣伍佰元，如易服勞役，以新臺幣壹仟│
│    │元折算壹日。                                            │
├──┼────────────────────────────┤
│ 14 │湯瑞陽竊盜，處罰金新臺幣伍佰元，如易服勞役，以新臺幣壹仟│
│    │元折算壹日。                                            │
└──┴────────────────────────────┘
附錄本案論罪科刑法條全文：
刑法第320條
意圖為自己或第三人不法之所有，而竊取他人之動產者，為竊盜
罪，處五年以下有期徒刑、拘役或五百元以下罰金。
意圖為自己或第三人不法之利益，而竊佔他人之不動產者，依前
項之規定處斷。

司法院資訊處製作；財團法人民間司法改革基金會備份。
